臺灣高等法院刑事判決　　　　　　　　　　　　　　九十一年度上易字第七四九號
　　上　訴　人　辛○○
　　即　被　告
　　　　　　　　壬○○
　　　　　　　　甲○○
　　　　　　　　丙○○
　　　　　　　　己○○
　　　　　　　　癸○○
　　　　　　　　丁○○
　　　　　　　　丑○○
　　　　　　　　乙○○
　　　　　　　　庚○○
　　子○○
　　　　　　　　戊○○
右上訴人因賭博案件，不服臺灣桃園地方法院九十年度易字第一０四三號，中華民國
九十年六月十日第一審判決（起訴案號：臺灣桃園地方法院檢察署八十九年度偵字第
八九六七號），提起上訴，本院判決如左：
    主  文
原判決關於辛○○、壬○○、甲○○、丙○○、己○○、癸○○、丁○○、丑○○、
乙○○、庚○○、子○○、戊○○部分均撤銷。
辛○○、壬○○、甲○○、丙○○、己○○、癸○○、丁○○、丑○○、乙○○、庚○○、子○○、戊○○，均無罪。
      理  由
一、公訴意旨略以：被告辛○○意圖營利，自民國八十八年十二月二十八日起，在桃
    園縣桃園市○○路四一七號一樓公眾得出入之場所經營「新亨利電子遊藝場」，
    擺設電動賭博機具賽馬八人座一台、賓果行星八人座一台、輪盤六人座一台、中
    國象棋八人座一台、幸運撲克二十七台、王牌對決二台（以上機台均含ＩＣ板，
    共六十片），並陸續僱用具有共同犯意聯絡之被告壬○○、陳永彰（經原審判決
    無罪確定）、甲○○、丙○○、己○○、癸○○、丁○○等人為員工，分別擔任
    現場經理、開分員，負責查驗身分、兌換金錢等工作，藉此與不特定之人賭博財
    物，並均以此為業。其方式為賭客以現金開分，例如以新臺幣（下同）一千元開
    一千分，每次以不等之分數押注，藉由不特定之機率與上開電動機具對賭，如未
    押中，該次下注分數即賭資均歸辛○○贏取，若押中，則依押中之倍數累積積分
    ，洗分時再以此積分依一定比例兌換現金。迄至八十九年六月十五日晚間七時許
    ，適有被告楊清江、傅學才（經原審判處罰金確定）、楊國賢、周鈺峰（以上二
    人經原審判決無罪確定）、丑○○、乙○○、庚○○、江衍義、徐迪惠、子○○
    、戊○○、王紹豪、宋政治、蔡錫村（以上三人經原審判處罰金確定）等人在上
    址賭玩時，為警查獲，並扣得當場賭博之器具賽馬八人座一台、賓果行星八人座
    一台、輪盤六人座一台、中國象棋八人座一台、幸運撲克二十七台、王牌對決二
    台、ＩＣ板共六十片及自壬○○等人身上查獲之賭資共十二萬三千一百五十元等
    情，因認被告辛○○、壬○○、甲○○、丙○○、己○○、癸○○、丁○○均涉
    有刑法第二百七十六條之常業賭博罪嫌，被告丑○○、乙○○、庚○○、子○○
    、戊○○則涉有刑法第二百六十六條第一項前段之賭博罪嫌。
二、按犯罪事實應依證據認定之，無證據不得推定其犯罪事實，刑事訴訟法第一百五
    十四條定有明文；又認定犯罪事實所憑之證據，雖不以直接證據為限，間接證據
    亦包括在內，然而無論直接或間接證據，其為訴訟上之證明，須於通常一般之人
    均不致有所懷疑，而得確信其為真實之程度者，始得據為有罪之認定，倘其證明
    尚未達到此一程度，而有合理之懷疑存在時，事實審法院在心證上無從為有罪之
    確信，自應為無罪之判決（參見最高法院七十六年度台上字第四九八六號判例意
    旨）。
三、訊據被告辛○○、壬○○、甲○○、丙○○、己○○，對彼等係新亨利電子遊藝
    場之負責人、現場經理、及開分員等事實，固均坦承不諱，惟均堅決否認有賭博
    犯行，辯稱該遊藝場絕無兌換現金或其他財物之賭博行為等語。被告丑○○、庚○○、子○○、戊○○亦均否認有賭博犯行。丁○○、乙○○、癸○○未到庭陳
    述，據彼等於原審中之陳述亦均否認有賭博犯行。按公訴意旨認被告等有將把玩
    之分數兌換現金之賭博犯行，無非係以被告戊○○於警訊中之供述，及警方在被
    告壬○○等人身上查獲之賭資，及該店經營成本甚高，被告辛○○等人辯稱之營
    業方式收入與營業成本不成比例，且店內張貼有贈積分之海報等為其論據。惟查
    ：
（一）被告之自白，非出於強暴、脅迫、利誘、詐欺、違法羈押或其他不正之方法，
      且與事實相符者，得為證據。被告之自白，不得作為有罪判決之唯一證據，仍
      應調查其他必要之證據，以察其是否與事實相符。刑事訴訟法第一百五十六條
      第一、二項定有明文。又共同被告所為不利於己之供述，固得採為其他共同被
      告犯罪之證據，惟此項不利之供述，依刑事訴訟法第二百七十條第二項之規定
      ，仍應調查其他必要之證據，以察其是否與事實相符，自難專憑此項供述，為
      其他共同被告犯罪事實之認定（最高法院三十一年上字第二四二三號判例）。
      經查被告戊○○於警訊中雖曾供稱於八十九年六月七、八日曾在該遊藝場向開
      分員洗分五百元，及有看過其他客人洗分等語，然其於同時亦供稱「有看過人
      洗分，但不知道到那裡換錢」等語，且無法指出係向何位開分員洗分，有該警
      訊筆錄可稽（偵查卷第八十三頁反面、第八十四頁），倘若被告戊○○確曾在
      該處向開分員以洗分之方式換取現金，當然應該知悉換取現金之地點，然而其
      竟又供稱不知在何處換錢，故其在警訊筆錄之供述前後已有矛盾；次查警方並
      未將被告戊○○隨案移送與檢察官偵訊，檢察官於偵查中亦從未傳訊被告戊○○，而被告戊○○嗣於審理中即否認警訊中自白之真實性，辯稱警訊筆錄是警
      察要其所講，筆錄由警察先寫好等語（原審卷第七十七頁），及警方先表示其
      證件是偽造而單獨將其帶回派出所，並說有人報案查獲槍枝及毒品，要其配合
      承認有賭博，其因緊張而配合警方製作筆錄，錄音時按警察所講陳述等語（本
      院卷第九十七至九十九頁）；另查本案警方在現場查獲之該遊藝場負責人及員
      工即被告辛○○、壬○○、甲○○、丙○○、己○○、癸○○、丁○○、陳永
      彰，以及客人即被告丑○○、乙○○、庚○○、子○○、戊○○，暨楊清江、
      傅學才、楊國賢、楊王秀美、周鈺峰、江衍義、徐迪惠、王紹豪、宋政治、蔡
      錫村等二十餘人，從無一人供承該店有以分數兌換現金或其他財物之賭博犯行
      ，故被告戊○○在警訊中之供述，經查並無任何補強證據足以正明確與事實相
      符，揆諸前揭說明，被告戊○○在警訊之供述已不足資為不利於被告等之犯罪
      證據。
（二）按刑法所稱之賭博，係指以偶然之事實成就與否，決定財物輸贏之行為，故本
      案之待證事實，厥為被告等人有無藉由把玩動機具贏得之分數，從事換取金錢
      或其他有經濟價價之財物之行為，除此之外，該遊藝場之經營方式及盈虧情形
      如何、該等機具設計之遊戲把玩方式如何、及被告等人身上有無金錢等，均與
      被告等有無賭博犯行之待證事實欠缺關聯性。警方雖在被告壬○○、甲○○、
      丙○○、己○○、癸○○、丁○○等人身上查獲數額不等之現金，然而該遊藝
      場之經營性質及方式本即有大量之現金流動，且被告等人均供稱警方查獲之現
      金為彼等個人所有，公訴意旨認為該等查扣之現金即係賭資乙節已嫌無據，該
      等查扣之金錢自不足資為被告等有賭博犯行之罪證。另被告辛○○等人所辯稱
      之經營方式與被告庚○○等客人供述之情節並無明顯之扞格，故該遊藝場之營
      業方式及盈虧情形，亦均不能資為不利於被告等之論斷。至於被告辛○○等人
      在店內張貼內容為「賽馬勝率九五﹪，凡押滿五十分，中一百倍送五百分...
      」，「拉積分爽十萬分」等海報，被告辛○○、壬○○已辯稱係提高客人之遊
      戲樂趣之用，亦不能僅憑該等贈送分數之海報或該店有贈送積分之營業行為，
      即遽行推定被告等必定有賭博之犯行。
（三）綜上所述，被告戊○○在警訊中之供述並無補強證據證明與事實相符，已不足
      資為罪證，此外又查無其他任何足以證明被告等有賭博犯行之確切事證存在，
      全案顯有合理懷疑存在，自屬不能證明被告等犯罪。
四、原判決未就全案事證詳為審酌，遽行對被告等為有罪之判決，自非允洽，被告等
    提起上訴，否認犯罪，為有理由，應由本院將原判決撤銷，另為被告等無罪之諭
    知。
五、被告辛○○、甲○○、丙○○、己○○、癸○○、丁○○、丑○○、乙○○、子
    ○○、戊○○經合法傳喚，無正當理由不到庭，爰不待其陳述，逕行判決。
據上論斷，應依刑事訴訟法第三百六十九條第一項前段、第三百六十四條、第三百零
一條第一項、第三百七十一條，判決如主文。
本案經檢察官賴俊雄到庭執行戊○○職務。
中      華      民      國    九十一    年      五      月  十六     日
                              臺灣高等法院刑事第二十三庭
                                  審判長法  官 黃  瑞  華
                                        法  官 雷  雯  華
                                        法  官 宋      祺
右正本證明與原本無異。
不得上訴。
                                        書記官 蔡  慧  娟
中      華      民      國    九十一    年      五      月     十七     日
